【裁判字號】    95,聲,710
【裁判日期】    951206
【裁判案由】    宣告沒收
【裁判全文】
臺灣臺東地方法院刑事裁定               95年度聲字第710號
聲  請  人  臺灣臺東地方法院檢察署檢察官
被      告  甲○○
上聲請人因被告竊盜案件，聲請單獨宣告沒收 (95年度聲沒字第
29號)，本院裁定如下：
    主  文
聲請駁回。
    理  由
一、按檢察官依本法第253條或第253條之1為不起訴或緩起訴之
    處分者，對供犯罪所用、供犯罪預備或因犯罪所得之物，以
    屬於被告者為限，得單獨聲請法院宣告沒收。刑事訴訟法第
    259條之1定有明文。次按下列之物沒收之：(一)違禁物。(二)供
    犯罪所用或犯罪預備之物。(三)因犯罪所生或所得之物。前項
    第1款之物，不問屬於犯罪行為人與否，沒收之。第1項第2
    款、第3款之物，以屬於犯罪行為人者為限，得沒收之。但
    有特別規定者，依其規定。刑法第38條復有明文。
二、聲請意旨略以：被告甲○○於民國95年9月28日凌晨0時許，
    在臺東縣臺東市○○路2巷前，先後開啟2輛未上鎖之不詳車
    號自小客車車門，竊取車內硬幣合計新臺幣 (下同)213 元
    ，被告所犯刑法第320條第1項普通竊盜罪，業經臺灣臺東地
    方法院檢察署檢察官為職權不起訴處分在案，扣案之硬幣21
    3元為被告犯罪所得之物，迄無被害人對此主張權利，爰聲
    請裁定單獨宣告沒收等語。
三、經查：本件被告於95年9月28日凌晨0時許，在臺東縣臺東市
    ○○路2巷前，見停在路旁之不詳車號自小客車2輛車門均未
    鎖，先後開啟該2輛自小客車車門，竊取車內硬幣合計213元
    之事實，業據被告於警詢、偵查中坦承不諱，並有扣案之硬
    幣213元及刑案現場測繪圖1紙在卷可稽，臺灣臺東地方法院
    檢察署檢察官並據此認定被告犯有刑法第320條第1項普通竊
    盜罪，惟衡酌被告年紀尚輕，犯罪後坦承犯行，交出竊得財
    物，且竊得數額有限等情狀，為不起訴之處分，亦有該署檢
    察官95年度偵字第2385號不起訴處分書1份附卷可按。是被
    告上揭所犯雖經該屬檢察官依刑事訴訟法第253條職權不起
    訴處分在案，其竊得之硬幣213元，亦屬因被告竊盜犯罪所
    得之物，然所有權人仍得依法請求返還，雖尚無被害人對此
    主張權利，所有權並不因此而屬於被告，且該硬幣亦非屬違
    禁物，揆之首揭說明，聲請人聲請單獨宣告沒收上開硬幣21
    3元，於法未合，應予駁回。
四、依刑事訴訟法第220條，裁定如主文。
中    華    民    國    95    年     12    月    6    日
                  刑事第二庭    法  官  簡芳潔
以上正本證明與原本無異。
如不服本裁定，應於裁定送達後5日內向本院提出抗告狀（須附
繕本）。
「切勿逕送上級法院」
                                書記官  陳美鄉
中    華    民    國    95    年    12    月    11    日


司法院資訊處製作；財團法人民間司法改革基金會備份。
